臺灣臺中地方法院民事裁定　九十三年重訴字第一二六號
　　聲　請　人　錢玉芬
　　　　　　　　己○○
　　　　　　　　林淑芬
　　　　　　　　庚○○
　　　　　　　　甲○○
　　　　　　　　乙○○
　　共　　　同
　　訴訟代理人　陳益盛　　　律師
　　共　　　同
　　送達代收人　王柯豐
右聲請人因與被告間請求損害賠償事件，聲請訴訟救助，本院裁定如下：
    主      文
聲請駁回。
聲請程序費用由聲請人負擔。
    理      由
一、按當事人無資力支出訴訟費用者，依民事訴訟法第一百零七條規定，法院固應依
    聲請准予救助，惟此項請求救助之事由，依同法第一百零九條第二項、第二百八
    十四條之規定，應提出能即時調查之證據以釋明之。
二、本件聲請人略以：聲請人於被告等人涉嫌共同詐欺案件，經鈞院刑事庭九十一年
    度重訴字第二四九號審理中，提起附帶民事起訴，請求被告等應對聲請人負損害
    賠償責任，然鈞院刑事庭審理結果，竟以證據不足對部分被告即丁○○、戊○○
    、丙○○、辛○○等四人諭知無罪之判決，經聲請人聲請後移送民事庭另行審理
    ，聲請人本應繳納裁判費用，惟聲請人一生之積蓄，實已因遭本件侵害而毀於一
    旦，除此之外，聲請人己○○、甲○○所有之不動產，現皆已經鈞院民事執行處
    八十九年執三字第一五四五五號、八十九年度執五字第一五四五四號查封無從自
    由處分，聲請人乙○○所有之不動產則皆已經八十九年度執九字第一五四五八號
    案查封拍賣，拍定後全部抵償而無剩餘，且聲請人全體另以因本件侵害更須負龐
    大而莫名之貸款債務，在外信用亦已形同破產，實已無任何一分一毫之資力得以
    支付如此龐大之訴訟費用，且被告等之詐欺犯行，既經公訴人提起公訴，可知絕
    非顯無勝訴之望，爰依民事訴訟法第一百零七條規定，聲請訴訟救助等語。
三、惟經本院依職權函調聲請人財產歸賦資料及申報所得稅資料，聲請人林淑芬現有
    建物二棟，土地五筆、汽車一輛；聲請人錢玉芬現有汽車一輛、投資一筆；聲請
    人己○○現有建物一棟，土地三筆、投資一筆及九十一年申報綜合所得有四十三
    萬餘元；聲請人乙○○現有汽車一輛；聲請人甲○○現有建物一棟，土地三筆、
    投資一筆及九十一年申報綜合所得有一百零四萬餘元；聲請人庚○○九十一年度
    綜合所得收入有三十六萬餘元，此有聲請人財產所得調查表及九十一年度綜合所
    得稅申報資料影本各一份在卷可稽，足認聲請人均顯非無資力支出訴訟費用之人
    ，且聲請人未據提出能即時調查之證據，以釋明其無資力支出訴訟費用之主張為
    真實，是聲請人聲請訴訟救助，即屬無從准許。
三、依民事訴訟法第九十五條、第七十八條裁定如主文。
中　　　華　　　民　　　國　　九十三　　年　　　四　　　月　　二十七　　日
                                  臺灣臺中地方法院民事第三庭
~B法　　　官
右為正本係照原本作成。
如對本裁定抗告須於裁定送達後五日內向本院提出抗告狀（須附繕本）。
中　　　華　　　民　　　國　　九十三　　年　　　四　　　月　　二十七　　日
~B書記官　吳淑願
